臺灣高等法院刑事判決　　　　　　　　 96年度上訴字第502號
　　上　訴　人
　　即　被　告　甲○○
　　選任辯護人　謝世瑩律師
上列上訴人因貪污治罪條例案件，不服臺灣桃園地方法院95年度
訴字第2265號，中華民國95年12月8日第一審判決（起訴案號：
臺灣桃園地方法院檢察署95年度偵字第19608號），提起上訴，
本院判決如下：
    主  文
原判決撤銷。
甲○○不具公務員之身分，對於公務員關於違背職務之行為，行
求賄賂，處有期徒刑柒月，褫奪公權壹年。
    事  實
一、甲○○不具公務員之身分，於95年9月1日晚間10時30分許，
    在桃園縣中壢市○○路98號前，為桃園縣政府警察局桃園分
    局龍安派出所警員吳明彰、洪聖育盤查時，在甲○○所駕駛
    之車牌號碼UA-7131號自用小客車內發現3名大陸籍女子，俟
    警員吳明彰、洪聖育欲進一步追查該3名大陸籍女子之身分
    ，以釐清該3名大陸籍女子是否為非法來臺從事賣淫工作者
    。詎甲○○為使該3名大陸籍女子免受警察查核，竟生使公
    務員為違背職務行為之犯意，當場向警員吳明彰稱：「不要
    再查了，我給你1萬元 (台語)」等語，對於依據法令執行公
    務之員警吳明彰、洪聖育行求賄賂，要求警員違背職務不予
    查緝，為警員吳明彰、洪聖育拒絕併予查獲。甲○○並於原
    審及本院審理中自白行賄之事。
二、案經桃園縣政府警察局桃園分局報請臺灣桃園地方法院檢察
    署檢察官偵查起訴。
    理  由
一、訊據被告甲○○對於前揭時、地為警攔檢車內所載大陸籍女
    子時，為脫免警員之查緝，對員警吳明彰、洪聖育行求賄賂
    等事實，於原審審判中及本院審判時均供認不諱，核與證人
    即警員吳明彰、洪聖育於檢察官訊問時證述之情形相符（偵
    查卷第31頁之95年10月11日訊問筆錄）。並有「違反社會秩
    序維護法案件臨檢現場紀錄表」1份在卷可資佐證（偵查卷
    19頁），被告之自白與事實相符，應堪採信。本件事證明確
    ，被告之犯行洵堪認定，應依法論罪科刑。
二、被告甲○○並非公務員，不具貪污治罪條例第2條人員之身
    分，其對於警員吳明彰、洪聖育，關於違背職務之行為，行
    求賄賂，核被告所為，係犯貪污治罪條例第11條第3項、第1
    項之不具公務人員身分，對公務人員違背職務之行為行求賄
    賂罪。至於檢察官於起訴時認被告係違反貪污治罪條例第11
    條第1項等語。惟查，檢察官起訴之犯罪事實並未認被告具
    有公務人員身分，有該起訴書可參，是未引用同條第3項，
    應係漏載，附此敘明。又被告於原審及本院審判中均自白，
    依貪污治罪條例第11條第4項後段之規定減輕其刑。
三、原審予以被告論罪科刑，固非無據，惟查以，原審事實欄內
    ，對於被告使公務員為違背職務行為行求賄賂金額新台幣1
    萬元，要求員警違背職務不予查緝之事實，於事實欄內漏未
    詳載，被告行賄之事實即有未明之處，判決尚有未洽之處。
    上訴人即被告上訴意旨請求從輕量處，併予緩刑宣告云云，
    雖無理由，惟原判決既有上開可議之處，自應由本院撤銷改
    判。爰審酌被告為免查緝而為行賄之動機、目的、犯罪之手
    段、行賄金額之多寡及犯後坦承不諱等一切情狀，量處如主
    文所示之刑，併依貪污治罪條例第17條規定，宣告褫奪公權
    1年，以資懲儆。被告及其辯護人於上訴後請求給予宣告緩
    刑等語，惟查以，被告對於執行公務之員警行賄，其對於國
    家法益危害甚深，實有執行徒刑之必要，緩刑尚屬不宜，附
    此敘明。
據上論斷，應依刑事訴訟法第369條第1項前段、第364條、第299
條第1項前段，貪污治罪條例第11條第1項、第3項、第4項後段、
第17條，刑法第11條前段、第37條第2項，判決如主文。
本案經檢察官周誠南到庭執行職務。
中　　華　　民　　國　　96　　年　　4　　月　　12　　 日
　　　　　　　　　刑事第４庭    審判長法　官  蔡秀雄
　　　　　　　　　　　　　　　　　　  法　官  鄭水銓
　　　　　　　　　　　　　　　　　　  法　官  周煙平
以上正本證明與原本無異。
如不服本判決，應於收受送達後十日內向本院提出上訴書狀，其
未敘述上訴之理由者並得於提起上訴後十日內向本院補提理由書
（均須按他造當事人之人數附繕本）。
                                      書記官  蕭麗珍
中　　華　　民　　國　　96　　年　　4 　　月　　14　　日
附錄：本案論罪科刑法條全文　　貪污治罪條例第11條第1項、
      第3項。
對於第2條人員，關於違背職務之行為，行求、期約或交付賄賂
或其他不正利益者，處1年以上7年以下有期徒刑，得併科新臺幣
3百萬元以下罰金。
對於外國、大陸地區、香港或澳門之公務員，就跨區貿易、投資
或其他商業活動有關事項，為前項行為者，處5年以下有期徒刑
或科新臺幣1百萬元以下罰金。
不具第 2 條人員之身分而犯前二項之罪者，亦同。
犯前三項之罪而自首者，免除其刑；在偵查或審判中自白者，減
輕或免除其刑。
在中華民國領域外犯第1項、第2項之罪者，不問犯罪地之法律有
無處罰規定，均依本條例處罰。
